---
title: "Pre-Processing Series Temporales"
author: "David Botin"
date: "26/01/2022"
output: html_document
---

```{r setup, include=FALSE}
knitr::opts_chunk$set(echo = TRUE)
```
===========================================================================================================================
===========================================================================================================================

# Cargamos las librerías necesarias

```{r,warning=FALSE,message=FALSE}
list.of.packages <- c("tidyr","ggplot2","readxl","forecast","lmtest","tseries","reshape2","ggpubr","car","stringr","fTrading","trend") 
new.packages <- list.of.packages[!(list.of.packages %in% installed.packages()[,"Package"])]
if(length(new.packages) > 0) {
  install.packages(new.packages)
}

lapply(list.of.packages, require, character.only = T)
rm(list.of.packages, new.packages)

```

# Lectura de la Base de datos

```{r}
path<-"C:/Users/X541UJ/Desktop/TFG/Analisis_propio/Análisis/Series temporales"
file<-"Base de datos Ski.xlsx"
excel_sheets(file)
```
===========================================================================================================================
===========================================================================================================================

# *Pre-processing de los datos*

Solamente nos interesa la hoja: Datos

```{r}
Data<-read_excel("Datos_Utiles.xlsx")
Data<-Data[-30,]
colnames(Data)
head(Data)
```

El titulo del excel estaba compuesto por dos filas. Tenemos que combinar estas dos y crear un único header. Además, hago limpieza de headers

```{r}
ColnamesPuntos<-colnames(Data)[grep("...",colnames(Data),fixed = TRUE)]

#Eliminamos parte de las columnas que no queremos
for(i in 1:length(ColnamesPuntos)){  
  ColnamesPuntos[i]<-str_sub(ColnamesPuntos[i],1, (str_locate(ColnamesPuntos[i],"\\...")[1]-1))
}

colnames(Data)[grep("...",colnames(Data),fixed = TRUE)] <- ColnamesPuntos

#Defino nombre de las variables
Colnames<-paste(colnames(Data),Data[1,],sep=" ")
colnames(Data)<-Colnames
Data<-Data[-1,]

Data[,c(3:length(colnames(Data)))]<-lapply(Data[,c(3:length(colnames(Data)))], as.numeric)

#Eliminamos la palabra de NA de columnas que nos interesan
NAcolnames<-colnames(Data)[grep("NA",colnames(Data),fixed=TRUE)]
for(i in 1:length(NAcolnames)){  
  NAcolnames[i]<-str_sub(NAcolnames[i],1, (str_locate(NAcolnames[i],"NA")[1]-2))
}
colnames(Data)[grep("NA",colnames(Data),fixed = TRUE)] <- NAcolnames

#Elimino variables irrelevantes
Data<-Data[,-c(1,3,4)]
Data<-Data[,-grep("SnowBlade",colnames(Data)),fixed=TRUE]

str(Data)
head(Data)
```

Los headers estan ahora perfectamente definidos

# Análisis descriptivo de los datos

TIPO DE LESIONES:
ACL = Ligamentos anteriores
LwLeg Fx = Toda la pierna, incluyendo tibia perone, espinas tibiales...
AC Dislocat = Hombros dislocados
GH = Lesión Hombro;Luxacion glenohumeral + fractura luxacion + luxacion freactura
Arm & Wrist = Muñeca + Cubito + Radio
Sk.thumb = Metacarpo + Colateral radial + Colateral Cubital
H&F = Todo lo que es cabeza, craneo, cara, nasal, ojos, borde orbitario, Pomulo y o maxilar y cuero cabelludo + Conmocion cerebral + incluye contusiones, heridas y fracturas
TRNK/ABD = Torax + Columna + Abdomen + Costal + Vertebras + Esternon
UP EX CONT = Heridas + Brazo + Antebrazo + Codo + Hombro + solo contusiones Mano + Muñeca + Dedo + martillo + mano  +Seccion Tendones y las Capsulitis

```{r}
colnames(Data)
```

# Análisis descriptivo de los datos

La base de datos consta de 28 observaciones, correspondientes a todos los años desde 1992 hasta 2020, y de 176 variables de las cuales aparecen el número de lesiones acumuladas por años, según distintas caracteristicas.

Al tartarse de tantas variables no podemos hacer un análisis completo de las variables.

# Análisis representativo 18 primeras variables
```{r}
ListaVar<-lapply(Data[,1:18], class)
#Solamente tenemos una variable categorica que indica los años
VarCat <- which(ListaVar == "character")
VarNum <- which(ListaVar == "numeric")

#Variable Categorica
Data[,VarCat]
# Breve introduccion variables numericas
sapply(Data[,VarNum], summary)
```

# Hacemos histogramas y boxplots para las variables numericas.
```{r}
GrafNumericas <- function(x) {
  hist(Data[[x]], main = paste("Histograma de", x), col = "lightblue", xlab = NULL)
  boxplot(Data[[x]], main = paste("Boxplot de", x), col = "lightblue", horizontal = TRUE)
}

GrafNumericas1 <- function(x) {
  #jpeg(paste0("Histograma_",x,".jpeg"))
    ggplot(Data, aes(x=Data[[x]])) + geom_histogram(bins=10,col='black', fill="steelblue") + ggtitle(paste("Histograma de",x)) + xlab("Lesiones")
      #dev.off()
}

GrafNumericas2 <- function(x) {
 #jpeg(paste0("Boxplot_",x,".jpeg"))
   ggplot(Data, aes(x=Data[[x]])) + geom_boxplot(col='black', fill="steelblue") + ggtitle(paste("Boxplot de",x))
     #dev.off()
}

lapply(colnames(Data[,VarNum]),GrafNumericas1)
lapply(colnames(Data[,VarNum]),GrafNumericas2)
```

# Cargamos la base de datos tratada en las carpetas de análisis
```{r}
#save(Data, file = "C:/Users/X541UJ/Desktop/TFG/Analisis_propio/Análisis/Series temporales/Análisis de Serie temporales/Data.RData")
#save(Data, file = "C:/Users/X541UJ/Desktop/TFG/Analisis_propio/Análisis/Series temporales/Análisis de Serie temporal Multivariante/Data.RData")
```

