---
title: "ACM"
author: "David Botin"
date: "26/01/2022"
output: html_document
---

```{r setup, include=FALSE}
knitr::opts_chunk$set(echo = TRUE)
```

===========================================================================================================================
===========================================================================================================================

# Cargamos las librerías necesarias
```{r}
list.of.packages <- c("FactoMineR","Matrix","factoextra","ggplot2","flexdashboard","ggthemes","DT","corrplot") 
new.packages <- list.of.packages[!(list.of.packages %in% installed.packages()[,"Package"])]
if(length(new.packages) > 0) {
  install.packages(new.packages)
}

lapply(list.of.packages, require, character.only = T)
rm(list.of.packages, new.packages)
```

# Lectura de la base de datos
```{r}
load("Dataprocesada.RData")
```

===========================================================================================================================
===========================================================================================================================

# *Anàlisi de Correspondències Múltiples*


# Método Indicator(Matriz Binaria)

```{r setup, include=FALSE}
ACM <- MCA(Data, graph = FALSE)
```

## Varianza Explicada

```{r}
fviz_screeplot(ACM, addlabels = TRUE , method="Indicator", ncp = 17, main="Variabilidad explicada por cada dimensión", xlab="Dimensiones", ylab="Porcetaje de Variabilidad explicada")

fviz_eig(ACM, addlabels = TRUE, ylim = c(0, 6), barcolor="steelblue", barfill="steelblue", linecolor="black")+  theme_fivethirtyeight(base_size =14, base_family = "serif") +
theme(panel.grid.major = element_blank(),
      panel.grid.minor = element_blank(), 
      plot.background = element_rect(fill = 'white', colour = 'white'), 
      panel.background = element_rect(fill = 'white', colour = 'white'), 
      axis.title.y  = element_text(), 
      axis.title.x = element_text()) +
labs(title = "Varianza Explicada")+
ylab('% Variación Explicada') +
xlab("Dimensiones")+
geom_hline(yintercept = (100/29), size=1)

```

# Método de Burt

```{r setup, include=FALSE}
ACM <- MCA(Data,method = "Burt", graph = FALSE)
```

## Varianza Explicada

```{r}
fviz_screeplot(ACM, addlabels = TRUE , method="Indicator", ncp = 17, main="Variabilidad explicada por cada dimensión", xlab="Dimensiones", ylab="Porcetaje de Variabilidad explicada")

fviz_eig(ACM, addlabels = TRUE, ylim = c(0, 8), barcolor="steelblue", barfill="steelblue", linecolor="black")+
  theme_fivethirtyeight(base_size =14, base_family = "serif") +
  theme(panel.grid.major = element_blank(),
         panel.grid.minor = element_blank(), 
         plot.background = element_rect(fill = 'white', colour = 'white'), 
         panel.background = element_rect(fill = 'white', colour = 'white'), 
         axis.title.y  = element_text(), 
         axis.title.x = element_text()) +
labs(title = "Varianza Explicada")+
ylab('% Variación Explicada') +
xlab("Dimensiones")+
geom_hline(yintercept = (100/29), size=1)

```

Escogemos el método de Burt, ya que tiene mayor variabilidad explicada en las primeras dimensiones


# EigenValores y Varianza

```{r}
eigenValores <- get_eigenvalue(ACM)
eigenValores<-data.frame(eigenValores)

eigenValores$Raices<-sqrt(eigenValores$eigenvalue)
eigenValores

1/4

datatable(data =round(eigenValores[,1:2],4), extensions = 'Scroller',
           options = list(dom='tp',  class = 'stripe compact hover cell-border'))
```


# Varianza  Acumulada Explicada

```{r}
#Calculamos Varianza acumulada
Acumulado <- ACM$eig[,3][1:25]
Dimension <- c(1:25)

datos <- data.frame(cbind(Dimension, Acumulado))
datos

datatable(data =round(datos[,1:2],4), 
              extensions = 'Scroller',
              options = list(dom='tp',  
                             class = 'stripe compact hover cell-border'))
```


```{r}
ggplot(data = datos, aes(x=Dimension, y=Acumulado))+
 geom_bar(stat = "identity", fill="steelblue", color="steelblue") +
 geom_line(color="black")+
 geom_point(color="black") +
 geom_hline(yintercept = 80, size=1) +
 geom_text(label= paste(round(Acumulado,1),"%"), color="black", size=3, vjust = 1.4) +
 theme_fivethirtyeight(base_size =14, base_family = "serif") +
 theme(panel.grid.major = element_blank(),
        panel.grid.minor = element_blank(), 
        plot.background = element_rect(fill = 'white', colour = 'white'), 
        panel.background = element_rect(fill = 'white', colour = 'white'), 
        axis.title.y  = element_text(), 
        axis.title.x = element_text()) +
  labs(title = "Varianza Acumulada Explicada")+
ylab('% Variación Explicada') +
xlab("Dimensiones") +
scale_x_continuous(breaks = c(1:25)) 
```
Vemos como pra la dimensión 21 ya se explica el 80% de la variabilidad

=====================================================================================================================================

# Aportación de las Variables

## Diagrama de puntos
```{r}
fviz_mca_var(ACM, choice = "var", repel = TRUE, col.var = "red4")+
  theme_fivethirtyeight(base_size =14, base_family = "serif") +
  theme(panel.grid.major = element_blank(),
                 panel.grid.minor = element_blank(), 
                 plot.background = element_rect(fill = 'white', colour = 'white'), 
                 panel.background = element_rect(fill = 'white', colour = 'white'), 
                 axis.title.y  = element_text(), 
                 axis.title.x = element_text()) +
labs(title = "Variables ACM")+
ylab('Dimension 2') +
xlab("Dimension 1") +
scale_x_continuous(limits = c(0,1)) +
scale_y_continuous(limits = c(0,1))
```
## Correlograma
```{r}
ACM$var$eta2
corrplot(ACM$var$eta2, is.corr=FALSE,  method=c("color"),addCoef.col = "black")
```

=========================================================================================================================================

# Aportación Categorias Variables


## Dimensión 1

```{r}

fviz_contrib(ACM, choice = "var", axes = 1, fill = "steelblue", color = "steelblue") +
  theme_fivethirtyeight(base_size =10, base_family = "serif") +
  theme(panel.grid.major = element_blank(),
                 panel.grid.minor = element_blank(), 
                 axis.text.x = element_text(angle=40, hjust=1),
                 plot.background = element_rect(fill = 'white', colour = 'white'), 
                 panel.background = element_rect(fill = 'white', colour = 'white'), 
                 axis.title.y  = element_text(), 
                 axis.title.x = element_text()) +
  labs(title = "Contribución de Categorias", subtitle = "A la Dimensión 1")+
  ylab('% Contribución') +
  xlab("Categorias")

fviz_contrib(ACM, choice = "var",fill="steelblue", axes = 1, top = 15)

```

## Dimensión 2

```{r}

fviz_contrib(ACM, choice = "var", axes = 2, fill = "steelblue", color = "steelblue") +
  theme_fivethirtyeight(base_size =10, base_family = "serif") +
  theme(panel.grid.major = element_blank(),
                 panel.grid.minor = element_blank(), 
                 axis.text.x = element_text(angle=40, hjust=1),
                 plot.background = element_rect(fill = 'white', colour = 'white'), 
                 panel.background = element_rect(fill = 'white', colour = 'white'), 
                 axis.title.y  = element_text(), 
                 axis.title.x = element_text()) +
  labs(title = "Contribución de Categorias", subtitle = "A la Dimensión 2")+
  ylab('% Contribución') +
  xlab("Categorias") 

fviz_contrib(ACM, choice = "var",fill="steelblue", axes = 2, top = 15)
```


## Dimensión 3

```{r}

fviz_contrib(ACM, choice = "var", axes = 3, fill = "steelblue", color = "steelblue") +
  theme_fivethirtyeight(base_size =10, base_family = "serif") +
  theme(panel.grid.major = element_blank(),
                 panel.grid.minor = element_blank(), 
                 axis.text.x = element_text(angle=40, hjust=1),
                 plot.background = element_rect(fill = 'white', colour = 'white'), 
                 panel.background = element_rect(fill = 'white', colour = 'white'), 
                 axis.title.y  = element_text(), 
                 axis.title.x = element_text()) +
  labs(title = "Contribución de Categorias", subtitle = "A la Dimensión 3")+
  ylab('% Contribución') +
  xlab("Categorias")

fviz_contrib(ACM, choice = "var",fill="steelblue", axes = 3, top = 15)


```

## Dimensión 1 y 2

```{r}

fviz_contrib(ACM, choice = "var", axes = (1:2), fill = "steelblue", color = "steelblue") +
  theme_fivethirtyeight(base_size =10, base_family = "serif") +
  theme(panel.grid.major = element_blank(),
                 panel.grid.minor = element_blank(), 
                 axis.text.x = element_text(angle=40, hjust=1),
                 plot.background = element_rect(fill = 'white', colour = 'white'), 
                 panel.background = element_rect(fill = 'white', colour = 'white'), 
                 axis.title.y  = element_text(), 
                 axis.title.x = element_text()) +
  labs(title = "Contribución de Categorias", subtitle = "A la Dimensión 1 y 2")+
  ylab('% Contribución') +
  xlab("Categorias")

#Valor Cos2
fviz_cos2(ACM, choice = "var", axes = 1:2,fill="steelblue",top=15)

```

## Dimensión 1, 2 y 3 

```{r}

fviz_contrib(ACM, choice = "var", axes = (1:3), fill = "steelblue", color = "steelblue") +
  theme_fivethirtyeight(base_size =10, base_family = "serif") +
  theme(panel.grid.major = element_blank(),
                 panel.grid.minor = element_blank(), 
                 axis.text.x = element_text(angle=40, hjust=1),
                 plot.background = element_rect(fill = 'white', colour = 'white'), 
                 panel.background = element_rect(fill = 'white', colour = 'white'), 
                 axis.title.y  = element_text(), 
                 axis.title.x = element_text()) +
  labs(title = "Contribución de Categorias", subtitle = "A la Dimensión 1, 2 y 3")+
  ylab('% Contribución') +
  xlab("Categorias") 
    

```

================================================================================================================================================

# Representación individuos por categorias
```{r}
# elipses de confianza
plotellipses(ACM, keepvar = "Edad", cex=0.4)

plotellipses(ACM, keepvar = "Sexo", cex=0.4)

plotellipses(ACM, keepvar = "Mes", cex=0.4)

plotellipses(ACM, keepvar = "Diagnosticos", cex=0.4)
plotellipses(ACM, keepvar = "Diagnosticos", cex=0.4) + theme(legend.position = 'none')
```

# Representación relación de variables

```{r}
# Gráficos
fviz_mca_biplot(ACM,repel=TRUE)

# Representamos los datos en las 2 primeras dimensiones
plot(ACM,invisible=c("ind","quali.sup") ,cex=0.5)
plot(ACM,invisible=c("ind", cex=0.3))

# Cos2 per a les dimensiones 1 y 2
fviz_mca_var(ACM, col.var = "cos2",repel = T,
             gradient.cols = c("#00AFBB", "#E7B800", "#FC4E07"), 
             ggtheme = theme_minimal(),xlim = c(-1.5,1.5), ylim=c(-1,1)) + theme(legend.position = 'bottom')

```


## Factores

```{r}
fviz_ellipses(pointsize = 0.5, ACM, 1:4, geom = "point", addEllipses = TRUE, repel=TRUE) +
  theme_classic(base_size = 13)+
  theme(legend.position = 'none', axis.title.y  = element_text(), axis.title.x = element_text()) +
  ylab('Dimension 2') +
  xlab("Dimension 1") +
  labs(title = "ACM factor map")

# Diagnosticos vs Sexo
fviz_ellipses(ACM, c("Sexo", "Diagnosticos"),
              geom = "point")

fviz_ellipses(pointsize = 0.5, ACM, c(1,3), geom = "point", addEllipses = TRUE, repel=TRUE) +
  theme_solarized_2(light = FALSE, base_family = "serif", base_size = 13)+
  theme(legend.position = 'none', axis.title.y  = element_text(), axis.title.x = element_text()) +
  ylab('Dimension 2') +
  xlab("Dimension 1") +
  labs(title = "ACM factor map")


fviz_ellipses(pointsize = 0.5, ACM, c(1,3), geom = "point", addEllipses = TRUE, repel=TRUE) +
  theme_classic(base_size = 13)+
  theme(legend.position = 'none', axis.title.y  = element_text(), axis.title.x = element_text()) +
  ylab('Dimension 2') +
  xlab("Dimension 1") +
  labs(title = "ACM factor map")


#Diagnosticos vs Edad
fviz_ellipses(ACM, c("Edad", "Diagnosticos"),
              geom = "point")

fviz_ellipses(pointsize = 0.5, ACM, c(2,3), geom = "point", addEllipses = TRUE, repel=TRUE) +
  theme_solarized_2(light = FALSE, base_family = "serif", base_size = 13)+
  theme(legend.position = 'none', axis.title.y  = element_text(), axis.title.x = element_text()) +
  ylab('Dimension 2') +
  xlab("Dimension 1") +
  labs(title = "ACM factor map")

fviz_ellipses(pointsize = 0.5, ACM, c(2,3), geom = "point", addEllipses = TRUE, repel=TRUE) +
  theme_classic(base_size = 13)+
  theme(legend.position = 'none', axis.title.y  = element_text(), axis.title.x = element_text()) +
  ylab('Dimension 2') +
  xlab("Dimension 1") +
  labs(title = "ACM factor map")

#Diagnosticos vs Mes
fviz_ellipses(ACM, c("Mes", "Diagnosticos"),
              geom = "point")

fviz_ellipses(pointsize = 0.5, ACM, c(4,3), geom = "point", addEllipses = TRUE, repel=TRUE) +
  theme_solarized_2(light = FALSE, base_family = "serif", base_size = 13)+
  theme(legend.position = 'none', axis.title.y  = element_text(), axis.title.x = element_text()) +
  ylab('Dimension 2') +
  xlab("Dimension 1") +
  labs(title = "ACM factor map")

fviz_ellipses(pointsize = 0.5, ACM, c(4,3), geom = "point", addEllipses = TRUE, repel=TRUE) +
  theme_classic(base_size = 13)+
  theme(legend.position = 'none', axis.title.y  = element_text(), axis.title.x = element_text()) +
  ylab('Dimension 2') +
  xlab("Dimension 1") +
  labs(title = "ACM factor map")

fviz_ellipses(pointsize = 0.5, ACM, c(1,4,3), geom = "point", addEllipses = TRUE, repel=TRUE) +
  theme_classic(base_size = 13)+
  theme(legend.position = 'none', axis.title.y  = element_text(), axis.title.x = element_text()) +
  ylab('Dimension 2') +
  xlab("Dimension 1") +
  labs(title = "ACM factor map")
```

